【裁判字號】    92,交訴,92
【裁判日期】    920715
【裁判案由】    公共危險等
【裁判全文】
臺灣高雄地方法院刑事判決                          九十二年度交訴字第九二號
    公  訴  人  臺灣高雄地方法院檢察署檢察官
    被      告  甲○○
右列被告因公共危險等案件，經檢察官提起公訴（九十二年度調偵字第二五四號），
本院判決如左：
    主  文
甲○○駕駛動力交通工具肇事，致人受傷而逃逸，處有期徒刑陸月，如易科罰金，以
參佰元折算壹日，緩刑貳年。
被訴過失傷害罪部分，公訴不受理。
    事  實
一、甲○○於民國九十年十月十二日七時十五分許，騎乘車牌號碼ＸＺＤ—七一六號
    重型機車，沿高雄市前鎮區○○○路由南往北方向行駛，途經該路段與新光路交
    岔口時，本應注意機車行駛時，駕駛人應注意車前狀況，並隨時採取必要之安全
    措施，而依當時情況復無其他不能注意之情事，詎甲○○因急於趁中山二路之交
    通號誌仍為黃燈之際，欲快速通過該路口，竟疏未注意車前狀況，貿然加速前進
    ，致其機車車頭撞擊適時在新光路上停等紅燈之丙○○所騎乘，搭載其女乙○○
    之車牌號碼ＯＬＸ─一二一號重型機車之車尾後，導致雙方均人車倒地，丙○○
    及乙○○並因之各受有胸部、腹部挫傷、頭部外傷及左手肘挫擦傷、右大腿挫傷
    等傷害（過失傷害部分未據告訴，詳如後述）。詎甲○○於明知駕車肇事已致丙○○、乙○○二人受傷之情形下，非旦未停留現場並照護二人，反迅即騎乘前開
    機車逃逸，乙○○在現場目擊者丁○○扶起後，見甲○○未加理會二人之傷勢，
    並欲騎乘機車逃離，乃迅即記下甲○○所騎乘之機車車牌號碼供警追查，始循線
    查獲。
二、案經高雄市政府警察局前鎮分局報告臺灣高雄地方法院檢察署檢察官偵查起訴。
    理  由
壹、有罪部分：
一、右揭事實，業據被告甲○○於本院審理中坦認不諱，且經被害人丙○○、乙○○
    於警偵訊及本院審理時指訴綦詳，並與證人丁○○於警偵訊時證述被告於其幫忙
    扶起被害人父女所騎乘之機車時，即快速騎走，沒有打任何招呼，被害人父女即
    自行坐計程車就醫等語互核一致，復有現場及車損照片四幀、高雄市立大同醫院
    出具之被害人丙○○、乙○○診斷證明書二紙、高雄市○○○○○道路交通事故
    調查報告表一紙附卷可憑，足認被告前開任意性自白與事實相符，自得據為論罪
    之依據。復按汽車駕駛人，駕駛汽車肇事致人受傷或死亡，應即採取救護或其他
    必要措施，並向警察機關報告，不得駛離，道路交通管理處罰條例第六十二條第
    一項亦定有明文，本件被害人丙○○係騎乘重型機車後搭載被害人乙○○，遭被
    告所騎載之機車車頭擦撞後，當場人車倒臥於路中，是被害人二人之身體必有受
    傷害乃屬事理之然，惟被告卻仍於肇事後，未停留現場及照護二人，反迅速騎乘
    機車離去，其主觀上有肇事逃逸之故意至為灼然。綜上所述，本件事證已臻明確
    ，被告之犯行應堪認定。
二、核被告所為，係犯刑法第一百八十五條之四駕駛動力交通工具肇事，致人受傷而
    逃逸罪。爰審酌被告駕車肇事，明知被害人丙○○、乙○○受有傷害，不僅未予
    救護，反而逃逸無蹤，其漠視他人生命安全至明，所為非是，本不宜寬貸，惟念
    其犯後坦認犯行，態度良好，且知所悔悟，被害人丙○○、乙○○就過失傷害部
    分不願告訴，及到庭表示只要被告知錯能改，記取教訓即可等一切情狀，量處如
    主文所示之刑，並諭知易科罰金之折算標準，以資懲儆。末查被告前未曾受有期
    徒刑以上刑之宣告，有臺灣高等法院被告全國前案紀錄表、臺灣高雄地方法院檢
    察署刑案資料查註紀錄表各一紙在卷可查，因一時失慮，致罹刑章，被告犯後坦
    承犯行，且深表悔意，及被告現屬邊緣性智能不足，總智商僅七三，心智反應較
    遲鈍等情狀，有高雄市立凱旋醫院診斷證明書一紙附卷可參，並經證人即被告大
    姊吳惠雯到庭證述屬實，被告經此偵審程序及科刑之判決，當所警惕，而無再犯
    之虞，本院因認所宣告之刑以暫不執行為適當，併予宣告緩刑二年，以啟自新。
貳、不受理部分：
一、公訴意旨另以：被告於上開時地，騎乘車牌號碼ＸＺＤ─七一六號重型機車途經
    中山二路與新光路交岔路口時，因疏未注意，致其車頭撞擊由告訴人丙○○所騎
    乘，搭載告訴人乙○○之車牌號碼ＯＬＸ─一二一號重型機車車尾後，雙方均人
    車倒地，告訴人丙○○、乙○○並因之各受有胸部、腹部挫傷、頭部分傷及左手
    肘擦傷、右大腿挫傷等傷害，因認被告涉犯刑法第二百八十四條第一項之過失傷
    害罪嫌等語。
二、按告訴乃論之罪，未經告訴者，法院應諭知不受理判決，刑事訴訟法第三百零三
    條第三款定有明文。
三、本件被告甲○○因過失傷害案件，經檢察官提起公訴，認被告係涉犯刑法第二百
    八十四條第一項之過失傷害罪嫌，而該罪依同法第二百八十七條之規定須告訴乃
    論。經查，被害人丙○○、乙○○於警偵訊中並未明確表示欲對被告提起過失傷
    害告訴之意，有警偵訊筆錄各一紙在卷可佐，並經二人於本院調查時證述對過失
    傷害犯行部分未提出告訴等語在卷，是本件告訴乃論之罪既未經被害人丙○○、
    乙○○之告訴，核諸前開說明，自應為不受理之諭知。
據上論斷，應依刑事訴訟法第二百九十九條第一項前段、第三百零三條第三款，刑法
第一百八十五條之四、第四十一條第一項前段、第七十四條第一款，罰金罰鍰提高標
準條例第二條，判決如主文。
本案經檢察官李廷輝到庭執行職務。
中      華      民      國     九十二     年      七     月     十五    日
                                   臺灣高雄地方法院交通法庭
                                       法    官  柯彩燕
右正本證明與原本無異。
如不服本判決，應於判決送達後十日內，向本院提出上訴狀。
                                書記官    楊真芬
中    華    民    國      九十二      年      七      月      十七      日
附錄本判決論罪科刑之法條：
中華民國刑法第一百八十五條之四
駕駛動力交通工具肇事，致人死傷而逃逸者，處六月以上五年以下有期徒刑。


司法院資訊處製作；財團法人民間司法改革基金會備份。
